# 陈大师，合并同一控制下企业合并时被合并方在合并前实现的净利润的处理

提问人：q0409 时间：2010-08-04 09:47:42
新准则规定同一控制下企业合并时,合并方在合并利润表的净利润项目下单列被合并方在合并前实现的净利润项目,在实务中困惑于该项目与归属于母公司的净利润和少数股东损益的关系: 1.如果是平行,则归属于于母公司的净利润和少数股东损益只反映合并后实现的部分,再加上被合并方在合并前实现的净利润,等于合并利润表的净利润,但被合并方在合并前实现的净利润在权益表中如何反映 2.分解计入归属于母公司的利润和少数股东损益,此时被合并方在合并前实现的净利润只限于合并净利润的其中项,与归属于母公司的利润和少数股东损益无关. 书上只讲了利润表的处理,其实利润表如何放都好做,但权益表就麻烦了。

回答人：chenyiwei
回复 楼主 q0409 的帖子从财政部有关人士在公开讲课中提供的信息看,应该是第二种理解。合并日前被合并方实现的净利润可以按照合并方在合并日取得的股权比例进行分解，分别归属于“归属母公司股东的净利润”和“少数股东损益”。